臺灣高等法院臺南分院刑事判決
上　訴　人
即　被　告　甲○○
上列上訴人因違反毒品危害防制條例案件，不服臺灣台南地方法
院94年度訴字第809號中華民國94年9月23日第一審判決（起訴案
號：臺灣台南地方法院檢察署94年度毒偵字第1242號），提起上
訴，本院判決如下：
    主  文
上訴駁回。
    事  實
一、甲○○前於民國（下同）九十三年間，因違反毒品危害防制
    條例（施用毒品）案件，經原審於九十三年十二月十六日，
    以九十三年度毒聲字第一一○一號裁定，令入勒戒處所觀察
    、勒戒後，因觀察、勒戒執行完畢，認無繼續施用毒品之傾
    向，而於九十四年一月十三日釋放出所，並分別由臺灣臺南
    地方法院檢察署檢察官於九十四年一月十四日，以九十三年
    度毒偵字第二三一○號為不起訴處分確定；臺灣高雄地方法
    院檢察署檢察官於九十四年二月二十四日，以九十三年度毒
    偵字第六八一四號為不起訴處分確定。詎其猶不知悔改，竟
    於觀察、勒戒執行完畢釋放後五年內，復基於施用第一級毒
    品海洛因之概括犯意，自九十四年四月三十日起，至同年五
    月十一日十三時十六分回溯二十六小時內某時止，在臺南市
    金華公園涼亭及廁所內，連續以將第一級毒品海洛因置於注
    射針筒後皮下注射、將第一級毒品海洛因捲入煙中吸食等方
    式，施用第一級毒品海洛因多次。嗣於同年五月十一日十二
    時五十二分許，其因駕車在臺南市○區○○路與永華路口闖
    紅燈，為警攔查，當場自其身上扣得海洛因一包（驗餘淨重
    ○點○六公克，空包裝重○點三一公克；獲案毒品表記載毛
    重○點二公克），並經警採集其尿液，送長榮大學檢驗結果
    ，呈鴉片類嗎啡陽性反應，始查悉上情。
二、案經臺南市警察局第六分局報請臺灣臺南地方法院檢察署檢
    察官偵查起訴。
    理  由
一、上揭事實，業據被告甲○○於原審審理時坦承不諱，並當庭
    為認罪之表示（見原審法院卷九十四年九月十五日審判筆錄
    ）。而被告經警採集之尿液，送長榮大學鑑驗結果呈現鴉片
    類嗎啡陽性反應，此有長榮大學於九十四年五月三十日出具
    之確認報告（檢體編號Ｆ－一五六）及送驗尿液及年籍對照
    表各一紙在卷可稽。又扣案之白色粉末一包，經送法務部調
    查局以化學呈色法、氣象層析質譜儀分析法鑑驗結果為：含
    第一級毒品海洛因成分，為第一級毒品海洛因（驗餘淨重○
    點○六公克，空包裝重○點三一公克；獲案毒品表記載毛重
    ○點二公克），此有該局調科壹字第二○○○○五六三九號
    鑑驗通知書、毒品初步檢驗報告書、獲案毒品表各一紙存卷
    可按。此外，復有卷附之扣押物品目錄表一紙及照片二幀可
    考。本院並參諸海洛因經注射入人體後，約百分之八十於二
    十四小時內自尿中排出，一般而言，尿液中能否驗出嗎啡陽
    性反應與其投與量、投與途徑、採尿時間、個人體質及檢驗
    方法之靈敏度有關，國外曾有文獻報導注射六毫克之海洛因
    鹽酸鹽，其代謝物嗎啡之平均可檢出時限約為二十六小時，
    經行政院衛生署藥物食品檢驗局以八十一年九月八日（八一
    ）藥檢壹字第八一一四八八五號函述明斯旨綦詳，認被告上
    揭自白應與事實相符。次查：被告前於九十三年間，因違反
    毒品危害防制條例（施用毒品）案件，經原審於九十三年十
    二月十六日，以九十三年度毒聲字第一一○一號裁定，令入
    勒戒處所觀察、勒戒後，因認無繼續施用毒品之傾向，而於
    九十四年一月十三日釋放出所，並分別由臺灣臺南地方法院
    檢察署檢察官以九十三年度毒偵字第二三一○號為不起訴處
    分確定；臺灣高雄地方法院檢察署檢察官以九十三年度毒偵
    字第六八一四號為不起訴處分確定等情，有前揭不起訴處分
    書二份、臺灣臺南地方法院檢察署刑案資料查註紀錄表、受
    觀察勒戒人毒品及前科紀錄簡列表、臺灣高等法院被告前案
    紀錄表各一份在卷足憑。綜上，本件事證明確，被告甲○○
    施用第一級毒品海洛因多次之犯行，堪以認定，應依法論科
    。
二、按海洛因屬毒品危害防制條例第二條第二項第一款所規定之
    第一級毒品。核被告甲○○所為，係違反毒品危害防制條例
    第十條第一項之施用第一級毒品海洛因罪。其持有第一級毒
    品海洛因之低度行為，已為其施用第一級毒品海洛因之高度
    行為所吸收，而不另論罪。又被告施用第一級毒品海洛因多
    次之犯行，時間緊接，所犯係犯罪構成要件相同之罪名，顯
    均係基於概括之犯意反覆為之，為連續犯，應依刑法第五十
    六條之規定，論以一罪，並加重其刑。
三、原審法院判決因認被告犯行事證明確，適用毒品危害防制條
    例第十條第一項、第十八條第一項前段，刑法第十一條前段
    、第五十六條、第三十八條第一項第二款之規定，並審酌被
    告前有施用毒品觀察、勒戒後不起訴處分之記錄，素行非佳
    ，且其因施用毒品犯行，迭經觀察、勒戒之治療程序，仍不
    思悔改，徹底袪除施用毒品之惡習，可知其顯深陷毒癮難以
    自拔，其意志力甚為薄弱，未能善體國家設置觀察、勒戒機
    構，協助毒品施用者戒除毒癮之美意，惟念及其施用毒品之
    犯行，在本質上乃屬戕害身心健康之行為，其尚未有嚴重破
    壞社會秩序或侵害他人權益之情形，且嗣坦承犯行，犯罪後
    之態度尚可等一切情狀，量處有期徒刑柒月。另扣案毒品海
    洛因一包（驗餘淨重○點○六公克），屬毒品危害防制條例
    第二條第二項第一款之第一級毒品，自應依毒品危害防制條
    例第十八條第一項前段之規定，宣告沒收銷燬之。而包裝前
    開海洛因使用之空包裝袋一個（重○點三一公克），係用於
    包裹毒品，防止毒品漏逸、潮濕，以便於被告攜帶、持有、
    施用毒品，為被告所有供犯本案施用毒品罪所用之物，核非
    毒品危害防制條例第二條所稱之第一級毒品，雖因係包裝上
    開第一級毒品海洛因而與之密切接觸，然既經鑑定機關就之
    與毒品分別鑑析其重量，有前開鑑定通知書一紙附卷可憑，
    即足證該空包裝袋與毒品，並無不可析離之關係，不能視為
    毒品之一部分，故應依刑法第三十八條第一項第二款之規定
    ，宣告沒收之。至於扣案（被截短之）塑膠吸管一支，並非
    被告所有，乃綽號「阿明」之人所有，業據被告供陳明確（
    見原審卷九十四年九月十五日審判筆錄），且無從證明係專
    供施用毒品所用之器具，原審即無從依刑法第三十八條第一
    項或毒品危害防制條例第十八條第一項前段之規定宣告沒收
    （銷毀），附此說明。原審判決認事用法均無不合，量刑亦
    稱妥適，被告上訴意旨謂量刑過重，指摘原判決不當，並無
    可取，為無理由，應予駁回。
據上論結，應依刑事訴訟法第368條，判決如主文。
本案經檢察官羅清溪到庭執行職務。
中　　華　　民　　國　　94　　年　　12　　月　　13　　日
                  刑事第三庭    審判長法　官  陳義仲
                                      法　官  陳顯榮
                                      法　官  宋明蒼
以上正本證明與原本無異。
如不服本判決，應於收受本判決後十日內向本院提出上訴書狀。
其未敘述上訴理由者並得於提起上訴後十日內向本院補提理由書
狀（均須按他造當事人之人數附繕本）「切勿逕送上級法院」。
　　　　　　　　　　　　　　　　　　　書記官  尤乃玉
中　　華　　民　　國　　94　　年　　12　　月　　14　　日
附錄本案論罪科刑法條：
毒品危害防制條例第10條第1項：
施用第一級毒品者，處6月以上5年以下有期徒刑。
